【裁判字號】    90,易,235
【裁判日期】    900322
【裁判案由】    竊盜
【裁判全文】
臺灣屏東地方法院刑事判決                            九十年度易字第二三五號
    公  訴  人  臺灣屏東地方法院檢察署檢察官
    被      告  甲○○
右列被告因竊盜案件，經檢察官提起公訴（民國九十年度偵字第五七七號），本院判
決如左：
    主  文
甲○○攜帶兇器竊盜，處有期徒刑陸月，如易科罰金，以佰元折算壹日。
扣案之Ｔ型板手壹支沒收。
    事  實
一、甲○○意圖為自己不法之所有，於民國九十年一月十六日下午二時許，在屏東縣
    屏東市○○○路段，以其所有客觀上具有危險性，可供兇器使用之Ｔ型板手一支
    ，插入乙○○所有車牌號碼ＷＮＣ＿６８７號輕型機車之電門鎖匙孔內，啟動該
    機車而竊取之，得手後據為己有。嗣於同日下午二時三十分許，甲○○騎乘該機
    車行經屏東縣萬丹鄉○○村○○路段時，為警查獲，並扣得Ｔ型板手一支。
二、案經屏東縣警察局移送臺灣屏東地方法院檢察署檢察官偵查起訴。
    理  由
一、訊據被告甲○○矢口否認上開竊盜犯行，辯稱伊騎車載王飛鴻去牽機車，Ｔ型板
    手是王飛鴻的，伊有看到王飛鴻發動車子，之後伊即騎本案之機車，王飛鴻則騎
    伊之機車，伊並未竊取機車等語。
二、惟查右開事實業據被告於警局初訊及檢察官偵查中均供承不諱，且前開機車為乙
    ○○所有置放於右揭地點失竊之事實，亦據被害人乙○○於警訊時陳明在卷，並
    有車籍作業系統查詢認可資料影本、贓物領據各一份附卷可稽，復有Ｔ型板手一
    支扣押可資佐証，又該車若係他人所竊，為何無端交由被告使用？因此，被告於
    事後翻異其詞，辯稱並未竊盜等語，顯係飾卸之詞，殊無可採，是本件事証明確
    ，被告犯行堪以認定。
二、查扣案Ｔ型板手至為尖銳，在客觀上足對人之身體、生命構成威脅，自屬兇器之
    一種，被告竟持上開兇器竊取輕型機車，核其所為，係犯刑法第三百二十一條第
    一項第三款之攜帶兇器竊盜罪。爰審酌被告之智識程度、目的、動機、手段，犯
    後仍不知悔改猶飾詞卸責並無悔意等一切情狀，量處如主文所示之刑，並諭知易
    科罰金之標準。扣案之Ｔ型板手一支為被告所有，已據被告於警訊及偵查時供明
    在卷，且係供犯罪所用之物，爰依刑法第三十八條第一項第二款規定，併宣告沒
    收。
據上論斷，應依刑事訴訟法第二百九十九條第一項前段，刑法第三百二十一條第一項
第三款、第四十一條第一項前段、第三十八條第一項第二款，罰金罰鍰提高標準條例
第二條，判決如主文。
本案經檢察官許英輝到庭執行職務。
中      華      民      國      九十      年      三      月  二十二    日
                                      臺灣屏東地方法院刑事第三庭
          審判長法  官  黃國永
                                                法  官  陳姵君
                                                法  官  余德正
右正本證明與原本無異。
對於本判決如有不服應於收受送達後十日內向本院提出上訴書狀上訴於台灣高等法院
高雄分院並按他造當事人之人數附具繕本。
                                                書記官  曾文玲
中      華      民      國      九十      年      三      月  二十二    日
附錄本判決論罪之法條：
中華民國刑法第三百二十一條
犯竊盜罪而有左列情形之一者，處六月以上五年以下有期徒刑：
一  於夜間侵入住宅或有人居住之建築物、船艦，或隱匿其內而犯之者。
二  毀越門扇、牆垣或其他安全設備而犯之者。
三  攜帶兇器而犯之者。
四  結夥三人以上而犯之者。
五  乘火災、水災或其他災害之際而犯之者。
六  在車站或埠頭而犯之者。
前項之未遂罰之。


司法院資訊處製作；財團法人民間司法改革基金會備份。
